【裁判字號】    99,消債抗,88
【裁判日期】    990630
【裁判案由】    更生事件
【裁判全文】
臺灣板橋地方法院民事裁定            99年度消債抗字第88號
抗  告  人
即  債務人  甲○○原名朱壽禮.
上列抗告人聲請消費者債務清理更生事件，對於中華民國99年5
月11日本院99年度消債更字第39號裁定，提起抗告，本院裁定如
下：
    主  文
抗告駁回。
抗告程序費用新臺幣壹仟元由抗告人負擔。
    理  由
一、抗告意旨略以：鈞院於民國97年10月24日以97年度消債清字
    第37號裁定抗告人自同日16時起開始清算程序並同時終止清
    算程序確定，當時抗告人工作不穩定，且以打零工送報維生
    ，保全公司拒絕接受抗告人求職，在工作收入不穩定下，抗
    告人只好選擇清算，然抗告人於98年6 月經友人介紹進入國
    聯保全工作（98年7 月至今），已有固定工作收入，於是在
    99年2 月向鈞院聲請更生，言明抗告人現況及還款計劃，惟
    遭原裁定駁回抗告人更生之聲請，因抗告人願盡最大努力以
    償還債務，爰提起抗告，請求鈞院廢棄原裁定並准予更生等
    語。
二、按法院為不免責或撤銷免責之裁定確定後，債務人繼續清償
    債務，而各普通債權人受償額均達其債權額之百分之二十以
    上者，法院得依債務人之聲請裁定免責，消費者債務清理條
    例（下稱消債條例）第142 條定有明文。次按法院裁定開始
    更生、清算程序、許可和解或宣告破產後，債務人聲請更生
    或清算者，法院應駁回之，消債條例施行細則第7 條第2 項
    亦有明文規定。此乃因更生、清算、和解及破產程序同為債
    務清理程序，為合理分配司法資源，法院倘已裁定開始更生
    、清算程序、許可和解或宣告破產，即應利用該程序清理債
    務人之債務。債務人倘嗣又聲請更生或清算，即無保護之必
    要，法院應駁回之（參見上開條項之立法理由）。
三、經查，抗告人前於97年10月24日經本院以97年度消債清字第
    37號裁定開始清算程序並同時終止清算程序確定，嗣於98年
    7 月2 日經本院以98年度消債聲字第1 號裁定抗告人不予免
    責，抗告人提起抗告，復經本院於98年11月10日以98年度消
    債抗字第267 號裁定抗告駁回確定，此有上開裁定影本在卷
    可稽。抗告人固主張其目前任職於國聯保全，已有穩定工作
    而有固定薪資收入，可藉更生程序償還其債務云云，惟消債
    條例所定之債務清理程序採雙軌制設計，分為重建型之更生
    程序及清算型之清算程序，其立法目的均在使有不能清償或
    有不能清償之虞的消費者，得依其自身負債與清償能力之不
    同情況，選擇不同程序清理其債務，以調整其與債權人及其
    他利害關係人之權利義務關係，保障債權人之公平受償，謀
    求消費者經濟生活之更生及社會經濟之健全發展，而抗告人
    考量其自身負債與清償能力後，既選擇清算程序清理其債務
    ，依前揭消債條例第142 條之規定，自仍有向本院聲請免責
    以達其目的之可能，足認清算程序之效力尚未消滅，抗告人
    即應利用該程序清理其債務，是依前揭消債條例施行細則第
    7 條第2 項規定及其立法理由，抗告人嗣後向本院聲請更生
    即無保護之必要。原審依同一理由，而裁定將抗告人更生之
    聲請駁回，並無違法或任何不當之處。抗告意旨仍執前詞指
    摘原裁定為不當，求予廢棄並准予更生，為無理由，應予駁
    回。
四、據上論結，本件抗告為無理由，依消費者債務清理條例第15
    條，民事訴訟法第495 條之1 第1 項、第449 條第1 項、第
    95條、第78條，裁定如主文。
中    華    民    國    99    年    6     月    30    日
                  民事第一庭    審判長法  官  李世貴
                                      法  官  黃信樺
                                      法  官  高文淵
以上正本證明與原本相符
本裁定不得再抗告
中    華    民    國    99    年    6     月    30    日
                                      書記官  黃瀅螢

司法院資訊處製作；財團法人民間司法改革基金會備份。
